ACORDAO-COMPLETO-2345335

ACÓRDÃO DE RELAÇÃO

ACÓRDÃO DE RELAÇÃO 993/2019 ATA 5/2019 - SEGUNDA CÂMARA

Acórdão 993/2019-TCU-Segunda Câmara
Os Ministros do Tribunal de Contas da União, com fundamento nos arts. 1º, inciso I; 16, inciso I; 17 e 23, inciso I, da Lei nº 8.443/92, c/c os arts. 1º, inciso I; 17, inciso I; 143, inciso I; e 207 do Regimento Interno/TCU, ACORDAM em julgar as contas a seguir relacionadas regulares e dar quitação plena aos responsáveis e fazer as seguintes recomendações sugeridas nos pareceres emitidos nos autos pela Secretaria e pelo Ministério Público junto a este Tribunal. 
1. Processo TC-Processo 030.019/2018-4 (PRESTAÇÃO DE CONTAS - Exercício: 2017) 
1.1. Responsáveis: Beatriz Renck (XXX.325.980-XX) ; Joao Pedro Silvestrin (XXX.703.880-XX) ; Ricardo Carvalho Fraga (XXX.986.000-XX) ; Vania Maria Cunha Mattos (XXX.156.740-XX) 
1.2. Órgão/Entidade: Tribunal Regional do Trabalho da 4ª Região/RS
1.3. Relator: Ministro Raimundo Carreiro
1.4. Representante do Ministério Público: Subprocurador-Geral Lucas Rocha Furtado
1.5. Unidade Técnica: Secretaria do TCU no Estado do Rio Grande do Sul (Sec-RS) .
1.6. Representação legal: não há.
1.7. Julgar regulares as contas do (a) s Sr (a) s. João Pedro Silvestrin, CPF XXX.703.880-XX, Vania Maria Cunha Mattos, CPF XXX.156.740-XX, Ricardo Carvalho Fraga, CPF XXX.986.000-XX, e Beatriz Renck, CPF XXX.325.980-XX, dando-lhes quitação plena, a) com fundamento nos arts. 1º, inciso I, 16, inciso I, 17 e 23, inciso I, da Lei 8.443/1992 c/c os arts. 1º, inciso I, 207 e 214, inciso I, do Regimento Interno;
1.8. Recomendar ao Tribunal Regional do Trabalho da 4ª Região que:
1.8.1. Quando da elaboração de seu plano estratégico, busque alinhar as ações e metas do mesmo ao Plano Plurianual vigente;
1.8.2. Envide esforços para que cada subunidade do Tribunal conte com planos estratégicos próprios, construídos a partir do desdobramento do plano estratégico geral da Organização.
1.8.3. Envide esforços para construir e acompanhar uma cesta de indicadores que contemple as diversas dimensões de desempenho, como as dimensões de economicidade, eficiência, equidade e, principalmente, de efetividade;
1.8.4. Quando os indicadores de desempenho utilizados demandem, para o seu cálculo, a coleta de informações externas à organização, apresente em detalhes esse processo de coleta, bem como o modo como essas informações são interpretadas para a medição do respectivo indicador;
1.8.5. Envide esforços para manter a coerência, a fidedignidade e a estabilidade de sua cesta de indicadores de desempenho ao longo do tempo, de modo a permitir a análise da evolução dos resultados da gestão; e
1.8.6. Envide esforços para elaborar, estabelecer e acompanhar uma política formal de gestão de riscos, identificando os riscos a que a Instituição está exposta e seus potenciais impactos, bem como prevendo procedimentos para mitigar esses riscos.
1.9. Dar ciência deste acórdão ao Tribunal Regional do Trabalho da 4ª Região.

Segunda Câmara

Beatriz Renck (XXX.325.980-XX); Joao Pedro Silvestrin (XXX.703.880-XX); Ricardo Carvalho Fraga (XXX.986.000-XX); Vania Maria Cunha Mattos (XXX.156.740-XX)

RAIMUNDO CARREIRO

não há.

Subprocurador-Geral Lucas Rocha Furtado

PRESTAÇÃO DE CONTAS (PC)

Secretaria do TCU no Estado do Rio Grande do Sul (Sec-RS).